臺灣臺中地方法院刑事判決　　　　　　　 94年度易字第605號
公　訴　人　臺灣臺中地方法院檢察署檢察官
被　　　告　甲○○
上列被告因違反毒品危害防制條例案件，經檢察官提起公訴（93
年度毒偵字第5447號），本院判決如下：
    主    文
甲○○施用第二級毒品，累犯，處有期徒刑肆月，如易科罰金，
以參佰元折算壹日。
    犯罪事實
一、甲○○前於民國九十一年間，因竊盜案件，經臺灣高等法院
    臺中分院以九十一年度上易字第一九五四號判處有期徒刑三
    月確定，於九十二年七月二十五日執行完畢。於九十一年間
    ，因施用毒品案件，經臺灣南投地方法院以九十年度毒聲字
    第三四二號裁定送觀察、勒戒後，認無繼續施用毒品之傾向
    ，於九十一年六月二十日執行完畢釋放，經臺灣南投地方法
    院檢察署檢察官於九十一年六月二十二日以九十年度毒偵緝
    字第一○三、一○四號不起訴處分確定。詎仍不知悔改，於
    觀察、勒戒執行完畢釋放後五年內，基於施用第二級毒品之
    犯意，於九十三年十月二十六日前三日內某時，在不詳處所
    ，以不詳方式，施用第二級毒品甲基安非他命一次。嗣為警
    於九十三年十月二十六日十五時三十分許，在南投縣信義鄉
    豐丘村十八重溪工寮內查獲。
二、案經南投縣警察局信義分局報告臺灣南投地方法院檢察署檢
    察官後，呈請臺灣高等法院臺中分院檢察署檢察長核轉臺灣
    臺中地方法院檢察署檢察官偵查起訴。
    理    由
一、訊據被告甲○○矢口否認有何施用第二級毒品甲基安非他命
    之犯行，辯稱：伊並未施用甲基安非他命，伊當時曾在中國
    醫藥大學附設醫院就醫，服用藥物，所以才會造成尿液中有
    甲基安非他命、安非他命陽性反應云云。然查：
（一）被告於九十三年十月二十六日為警查獲當日，經警採集尿
      液送檢驗結果，確呈甲基安非他命陽性反應，有南投縣政
      府衛生局尿液檢驗單、詮昕科技股份有限公司濫用藥物尿
      液檢驗報告各乙紙在卷可憑。再前揭送驗之尿液，經本院
      徵得被告同意，採集被告口腔DNA檢體，將該DNA檢體，連
      同前揭警方送驗之尿液，檢送法務部調查局鑑定結果：該
      尿液中之粒線體DNA序列，與被告口腔刷棒之相對應序列
      均相符，因此認為該尿液有可能（百分之九十九之上）為
      被告或其同母系親屬成員所排放，有該局九十四年八月二
      十九日調科肆字第○九四○○三九五三二○號鑑定通知書
      乙份在卷足佐，顯見被告前開為警查獲時，確係採集被告
      之尿液送檢驗，而該尿液確呈甲基安非他命陽性反應。
（二）被告辯稱：伊當時曾至中國醫藥學大學附設醫院就醫，服
      用藥物，所以才會造成尿液中有甲基安非他命陽性反應云
      云。惟經本院函詢中國醫藥大學附設醫院，被告是否曾於
      九十三年間至該院就診，該醫院函覆，該院患者基本資料
      檔，查無被告至該院就診之紀錄，有該院九十四年五月二
      十七日院歷字第○九四○五○一九六五號函附卷可參，則
      被告前開所辯，實無足採信。
（三）且查，施用安非他命者，其尿液中之代謝物為安非他命，
      依現行濫用藥物尿液檢驗作業準則，其濃度大於五○○ng
      /ml者，判定為安非他命陽性反應。施用甲基安非他命者
      ，其尿液中之代謝物為甲基安非他命及安非他命，依現行
      濫用藥物尿液檢驗作業準則，其甲基安非他命濃度大於五
      ○○ng/ml，且其代謝物安非他命濃度大於二○○ng/ml者
      ，判定為甲基安非他命陽性反應；「施用安非他命者，其
      尿液代謝物應為安非他命陽性反應，不會產生有甲基安非
      他命陽性反應」。「施用甲基安非他命者，其尿液代謝物
      會呈甲基安非他命及安非他命陽性反應」；人體施用甲基
      安非他命後，在主要代謝物中未改變形態之甲基安非他命
      佔施用劑量達百分之四十三，而安非他命佔百分之五等情
      ，業經內政部警政署刑事警察局以九十三年四月二十七日
      （九三）刑鑑字第○九三○○八六二一三號、法務部法醫
      研究所以九十三年四月二十八日法醫毒字第○九三○○○
      一三一八號、法務部調查局以九十三年四月二十七日調科
      壹字第○九三○○一五三○七○號及行政院衛生署管制藥
      品管理局以九十三年五月六日管檢字第○九三○○○三八
      九六號分別函釋在案。本案被告為警查獲後之尿液代謝物
      甲基安非他命係呈陽性反應，其中甲基安非他命濃度為一
      三五○ng/ml外，且含安非他命濃度八八ng/ml，有上開詮
      昕科技股份有限公司濫用藥物尿液檢驗報告一紙附卷可稽
      ，依照上開說明，被告顯係單純施用第二級毒品甲基安非
      他命，應可認定。
（四）又被告前於九十一年間，因施用毒品案件，經臺灣南投地
      方法院以九十年度毒聲字第三四二號裁定送觀察、勒戒後
      ，認無繼續施用毒品之傾向，於九十一年六月二十日執行
      完畢釋放，經臺灣南投地方法院檢察署檢察官於九十一年
      六月二十二日以九十年度毒偵緝字第一○三、一○四號不
      起訴處分確定，此有臺灣高等法院被告全國前案紀錄表、
      臺灣臺中地方法院檢察署刑案查註紀錄表各乙份在卷可查
      ，是被告確於觀察、勒戒執行完畢後五年內復行施用毒品
      之罪行。
（五）綜此，被告前開辯詞，咸為事後推諉卸責之語，無可採認
      。本件事證至臻明確，被告施用第二級毒品甲基安非他命
      之犯行堪以認定。
二、按安非他命係屬毒品危害防制條例第二條第二項第二款所指
    之第二級毒品，核被告甲○○所為，係犯毒品危害防制條例
    第十條第二項之施用第二級毒品罪。公訴意旨雖認被告係施
    用第二級毒品安非他命，然被告實係施用第二級毒品甲基安
    非他命，業如前述，是公訴意旨容有誤認，應併予指明。被
    告施用前持有第二級毒品之低度行為，為其施用第二級毒品
    之高度行為所吸收，不另論罪。被告前於九十一年間，因竊
    盜案件，經臺灣高等法院臺中分院以九十一年度上易字第一
    九五四號判處有期徒刑三月確定，於九十二年七月二十五日
    執行完畢，有臺灣臺中地方法院檢察署刑案資料查註紀錄表
    及臺灣高等法院被告前案紀錄表各一份附卷可參，其受有期
    徒刑之執行完畢，五年以內再犯有期徒刑以上之罪，為累犯
    ，應依刑法第四十七條之規定，加重其刑。爰審酌被告素行
    非佳不良，前經觀察勒戒，仍再為本件施用毒品犯行，無視
    於毒品對於自身健康之戕害及國家對於杜絕毒品犯罪之禁令
    ，惡性非輕，並考量本件被告施用毒品次數及犯後否認犯行
    ，態度非佳等一切情狀，量處如主文所示之刑，併諭知易科
    罰金之折算標準，以示懲儆。
據上論斷，應依刑事訴訟法第二百九十九條第一項前段，毒品危
害防制條例第十條第二項，刑法第十一條前段、第四十七條、第
四十一條第一項前段，罰金罰鍰提高標準條例第二條，判決如主
文。
中　　華　　民　　國　　94　　年　　10　　月　　20　　日
　                　　　臺灣臺中地方法院刑事第五庭
　　　　　　　　　　　　　　審判長法　官  賴恭利
                                  法　官  林慧貞
                                  法　官  劉麗瑛
上正本證明與原本無異。
如不服本判決，應於送達後十日內向本院提出上訴狀（須附繕本
），上訴於臺灣高等法院臺中分院。
                                  書記官  游智凱
中　　華　　民　　國　　94　　年　　10　　月　　20　　日
附錄論罪科刑法條
毒品危害防制條例第十條第二項
施用第二級毒品者，處三年以下有期徒刑。
